# 请教非经常性损益明细表中所得税影响及少数股东权益影响怎么算

提问人：坚持 or 胜利 时间：2012-09-13 15:37:58
请教非经常性损益明细表中所得税影响及少数股东权益影响怎么算

回答人：chenyiwei
所得税影响数：非经常性损益项目对利润表上所得税费用的影响金额，一般根据其所在的母公司或者子公司的适用税率确定。不仅包括对当期所得税费用的影响，也包括对递延所得税费用的影响。 需要注意：“同一控制下企业合并产生的子公司期初至合并日的当期净损益”这个项目本来就是在税后利润基础上确定的，所以该项目没有所得税影响。 少数股东损益影响：对于发生在非全资子公司的非经常性损益项目，按少数股东权益比例或者约定的损益分配比例，应归属于少数股东损益的金额，需按扣除所得税影响后的该子公司非经常性损益税后净额乘以该子公司的少数股东权益比例或者约定的损益分配比例计算。

提问人：alienchau 时间：2016-08-15 20:07:28
陈版主，那如果是母公司持有子公司60%的股权，子公司又持有孙公司60%的股权，那么孙公司发生的非经常性损益项目，比如政府补助 100 万，那么归属于少数股东损益的金额是多少呢？@chenyiwei

回答人：chenyiwei
假设不考虑该笔政府补助的所得税影响，则非经常性损益金额为 100 万，少数股东影响数为 64 万。

提问人：pyhzz 时间：2017-01-14 22:51:09
为什么是 64 啊？我怎么想都不明白，请解答一下，谢谢

回答人：chenyiwei
1-(60%*60%)